臺灣臺北地方法院交通事件裁定　　　　　　　　　　九十三年度交聲字第三三九號
　　原處分機關　臺北市交通事件裁決所
　　異　議　人　甲○○
　　即受處分人
右列異議人即受處分人因違反道路交通管理處罰條例案件，對於臺北市交通事件裁決
所中華民國九十三年四月十三日所為之處分（原處分案號：北市裁三字第裁二二－Ａ
ＢＺ０三四七二０），聲明異議，本院裁定如左：
    主　　文
異議駁回。
　　理　　由
一、按道路交通管理處罰條例第三條第八款及道路交通安全規則第二條第一項第一款
    ，均明文規定該等有關道路交通管理法規所稱汽車均包括機器腳踏車。又按汽車
    駕駛人駕駛汽車，應遵守道路交通標誌、標線、號誌之指示，道路交通安全規則
    第九十條前段定有明文，而道路交通標誌標線號誌設置規則第二百零六條第五款
    第一目規定「圓形紅燈」之行車管制號誌係表示禁止車輛通行，並不得超越停止
    線或進入路口，如汽（機）車駕駛人，駕車行經有燈光號誌管制之交岔路口闖紅
    燈者，處新臺幣（下同）一千八百元以上五千四百元以下罰鍰，並記違規點數三
    點，道路交通管理處罰條例第五十三條及第六十三條第一項第三款亦定有明文。
二、本件異議人即受處分人甲○○於民國九十三年二月二十四日下午四時五十二分許
    ，騎乘車號ＤＳＤ－三０五號輕型機車，駕車行經設有燈光號誌管制交岔路口之
    臺北市○○區○○路與同安街口，不遵守交通號誌紅燈左轉，為臺北市政府警察
    局中正第二分局（下稱舉發單位）執行巡邏勤務之員警乙○○、王三福二人以其
    有違反前揭道路交通管理處罰條例第五十三條規定之行為攔停掣單舉發，受處分
    人於舉發通知單上所載應到案日期前向原處分機關提出申訴，經原處分機關函請
    舉發單位調查結果，仍認受處分人有前開違規行為，原處分機關乃依前開道路交
    通管理處罰條例第五十三條（贅引第一項）、第六十三條第一項第三款（漏載第
    三款）及違反道路交通管理事件統一裁罰基準表規定，於九十三年四月十三日裁
    處受處分人罰鍰一千八百元，並記違規點數三點。
三、本件受處分人對於在前揭時、地騎乘車號ＤＳＤ－三０五號輕型機車，駕車行經
    臺北市○○區○○路與同安街口並左轉之事實固不否認，惟矢口否認有何違規行
    為，辯稱：「我是在黃燈時就左轉過去，並沒有紅燈右轉。因為當時趕時間，所
    以沒有與警員多做解釋。」云云。經查：受處分人在前揭時、地紅燈左轉為警舉
    發之違規事實，有臺北市政府警察局北市警交大字第ＡＢＺ０三四七二０號舉發
    違反道路交通管理事件通知單一紙附卷可稽，而受處分人於舉發通知單上所載應
    到案日期前向原處分機關提出申訴，經原處分機關函請舉發單位調查結果認定受
　　處分人違規屬實，亦有臺北市政府警察局中正第二分局九十三年三月十六日北市
  　警中正二分交字第０九三六０七八三八００號函影本一紙在卷足證，另參諸本件
    舉發員警乙○○於本院九十三年五月三日及同年月十日調查時到庭結證稱：「當
    時我與另一位同事王三福，在執行巡邏勤務，我們沿著同安街要右轉汀州路，受
    處分人是在汀州路要左轉同安街，我們到達路口時，受處分人在汀州路與同安街
    口的號誌已經轉換為紅燈，因為我們這邊已經轉換為綠燈，這時發現受處分人違
    規紅燈左轉，所以我們就回頭過去攔停，當時號誌確實是紅燈，而且那時在汀州
    路與同安街口處之受處分人前方也有多輛機車已停下，受處分人卻沒有停下，而
    違規左轉。我與另外一位同事王三福都看得很清楚。我是依據事實舉發，受處分
    人確實有違規紅燈左轉。」，及另一舉發員警王三福於本院九十三年五月十日調
    查時到庭結證稱：「當時我們騎車巡邏經過汀州路與同安街口時，我們是綠燈，
    我騎車在前面先右轉汀州路，我的同事乙○○騎車在後面，看見汀州路上的受處
    分人騎摩托車紅燈左轉，就過去將受處分人攔下，當時受處分人左轉時號誌的確
    是紅燈。」等語，此有訊問筆錄二份在卷可按，據此，已足使本院得有原處分機
　　關所認定受處分人前揭違規行為屬實之確信。又按證人乙○○、王三福二人為原
  　處分機關認定受處分人有前述違規行為之原證人，渠到庭在本院法官面前以言詞
    供述本件訴訟上之待證事實，本院由渠上開供述已得有受處分人確有上開違規行
    為之心證，另於本件卷存證據資料內並無任何積極證據足以證明證人乙○○、王
    三福二人上開供述係屬虛偽，亦無有足以令人顯信渠供述為不可採之品性證據或
    前科證據存在，本院自不得以證人乙○○、王三福二人為本件開單告發受處分人
    之員警而全盤抹煞其在訴訟上所具有之原證人資格。況查交通警察掣單舉發違反
    道路交通管理處罰條例所列之違規事實，本質上為行政處分，係公務員基於職務
    上之權力，依法就特定之具體事件所為之具公法上效果之單方面行政行為，基於
    公務員為公法上行為具有公信力之原則，該行政行為當可被推定為真正，其據以
    依法處分之事實認定亦為正確無誤。從而，受處分人上開空言否認，尚難採信。
    本件事證已臻明確，受處分人之右揭違規行為堪以認定。
四、綜上所述，受處分人確有在前揭時地闖紅燈之違規行為，從而，原處分機關依前
    開道路交通管理處罰條例第五十三條、第六十三條第一項第三款及違反道路交通
    管理事件統一裁罰基準表規定裁處受處分人罰鍰一千八百元，並記違規點數三點
    ，核無違誤，本件異議為無理由，應予駁回。
五、據上論斷，應依道路交通案件處理辦法第十九條，裁定如主文。
中　　　華　　　民　　　國　　九十三　　年　　　五　　　月　　 十二 　　日
                                臺灣臺北地方法院交通法庭
                                    法  官  蔡正雄
右正本證明與原本無異。
如不服本裁定，應於裁定送達後五日內向本院提出抗告狀。
                                    書記官  葉潔如
中　　　華　　　民　　　國　　九十三　　年　　　五　　　月　　 十三 　　日
